臺灣高等法院交通事件裁定　　　　　　 94年度交抗字第521號
抗　告　人
即受處分人　甲○○
上列抗告人因違反道路交通管理處罰條例事件，不服臺灣臺北地
方法院中華民國94年6月27日裁定（94年度交聲字第569號），提
起抗告，本院裁定如下：
    主  文
原裁定撤銷，發回臺灣臺北地方法院。
    理  由
一、本件原裁定以抗告人即受處分人（下稱抗告人）確有於民國
    （下同）94年5月3日10時30分許，駕駛9A-3295號自用小客
    車，在台北市○○○路○段216號附近，將上開車輛停放於禁
    止臨時停車處所之違規行為，認原處分機關依據道路交通管
    理處罰條例第56條第1項第1款之規定，裁處抗告人新臺幣（
    下同）900元之罰鍰並無違誤而駁回抗告人之異議。
二、抗告意旨略以：抗告人停車處並未劃設紅色實線，可見伊並
    非於禁止臨時停車處所停車；原裁定以伊停車處兩旁皆劃有
    紅線，該處未設有停車格，且該處位於空地出入口，伊停車
    於該處，難謂無妨礙交通之虞，遽認伊涉有在禁止臨時停車
    處所停車之違規行為，顯係主觀憑空臆測，理由亦過於牽強
    ，為此提起抗告等語。
三、經查：
（一）按道路交通管理處罰條例第56條第1項第1款係針對「在禁
      止臨時停車處所停車」而違規之處罰規定，與同條項第5
      款「在顯有妨礙其他人、車通行處所停車」迥異。此觀諸
      各該法條之規定自明。
（二）本件抗告人停車處所係全日24小時禁止臨時停車之路段，
      固有台北市停車管理處94年5月27日北市停四字第
      09433804300號函及台北市政府交通局舉發違反道路交通
      管理事件通知單暨所附採證照片8幀在卷可憑；惟查，依
      該採證照片（見原審卷第8至11頁）所示，抗告人停車處
      確未劃設紅線，而該處側邊為人行道與人行道之緩衝地帶
      ，再往後為建築工地間之巷道，該巷道口且設有路障，則
      抗告人停車處所，係否工程管制路段？或係人行道緩衝段
      或巷道出入口而顯然妨礙其他人、車通行？抗告人之行為
      究該當上開道路交通管理處罰條例第56條第1項第1款或第
      5 款之規定？即非無疑義。
（三）而本件原裁定維持原處分機關之裁罰決定，惟查原處分機
      關係認抗告人係違反道路交通管理處罰條例第56條第1項
      第1款之規定，然依原裁定理由三所載之論述「況該處係
      位於空地出入口，異議人汽車停放於該處，亦會造成行人
      、機車或自行車通行之困難，難謂無如礙交通之虞」，似
      認抗告人本件停車係違反道路交通管理處罰條例第56條第
      1項第5款之規定，原裁定關於抗告人違規事實之認定，顯
      與原處分機關之認定不相符合，其竟維持原處分機關之裁
      罰決定，難謂理由無相互矛盾之嫌。
四、綜上所述，裁定既有前述可議之處，抗告人本件抗告就此指
    摘原裁定，求予撤銷改判，非無理由。應由本院將原裁定撤
    銷，發回原審法院更為妥適之裁定。
據上論斷，依道路交通案件處理辦法第26條，刑事訴訟法第413
條，裁定如主文。
中　　華　　民　　國　　94　　年　　7 　　月　　26　　日
                    交通法庭審判長法　官  許國宏
　　                              法  官  洪光燦
                          　　　　法　官  林銓正
以上正本證明與原本無異。
不得再抗告。
　                                書記官  陳玲憶
中　　華　　民　　國　　94　　年　　7 　　月　　27　　日
